【裁判字號】    89,訴,480
【裁判日期】    890908
【裁判案由】    搶奪
【裁判全文】
臺灣高雄地方法院刑事判決                          八十九年度訴字第四八號
    公  訴  人  臺灣高雄地方法院檢察署檢察官
    被      告  丙○○
右列被告因搶奪案件，經檢察官提起公訴（八十八年度偵緝字第二０六三號），本院
判決如左：
    主  文
丙○○共同意圖為自己不法之所有，而搶奪他人之動產，累犯，處有期徒刑壹年。
    事  實
一、丙○○於民國八十四年間因犯搶奪案件，經法院判處有期徒刑三年六月確定，而
    甫於八十七年六月一日執行完畢，猶不知痛改前非，因有搶奪之犯罪前科，惟恐
    應徵工作時不被錄用，竟冒用陳俊旺之身分（另由檢察官分案偵查中）向三容行
    應徵而受雇擔任該菸酒行之員工，並於八十八年七月十六日，受三容行老闆乙○
    ○之指示，與該行之員工甲○○共同前往高雄市前鎮區○○○路四四之一號「怡
    冠行銷公司」訂購啤酒等貨物。丙○○因欠款花用，旋夥同一不詳姓名之人，共
    同基於意圖為自己不法之所有，於當日下午七時三十分許，利用與同事甲○○開
    車攜帶公司款項新台幣（下同）二十六萬元及泛亞銀行面額各六萬五千元之支票
    二紙，欲前往怡冠行銷公司採購台灣啤酒之機會，當丙○○與甲○○開車途經高
    雄市前鎮區○○○路五十七巷口時，丙○○即先向甲○○藉口要買香菸，因無零
    錢而向甲○○借錢，甲○○不疑有他，乃應允之，並旋即自口袋中將裝有上開購
    買啤酒之現款及支票之現金袋取出，而放在所駕駛車輛之駕駛座置物台上，欲再
    自口袋中取出零錢借予丙○○，丙○○即利用此甲○○不注意之際，出手搶奪甲
    ○○置於駕駛座置物台上之現金袋，得手後，旋即下車徒步逃逸，甲○○立刻下
    車追趕，丙○○逃至高雄市○○○路六十之一號前，即由該不詳姓名之人駕駛不
    詳車號之小客車接應逃逸無蹤。後經甲○○向警方報案，經警將全案移送臺灣高
    雄地方法院檢察署偵查，並經該署發佈通緝，為警於八十八年十二月十四日十六
    時許，在高雄市新興區○○○路九十四號前緝獲丙○○。
二、案經甲○○訴由高雄市政府警察局前鎮分局報請臺灣高雄地方法院檢察署檢察官
    偵查起訴。
    理  由
一、訊據被告丙○○固不否認曾取走上開內裝有現金二十六萬元及二紙面額均為六萬
    五千元之支票二紙，並將錢花用殆盡，惟矢口否認有何搶奪犯行，辯稱：當時應
    徵時已有向老闆告知其本名為丙○○，同時並未搶錢，是三容行要購買私菸，因
    我與私梟有熟，所以老闆才叫甲○○與我一起去取貨，錢是甲○○交給伊的，後
    來伊與私梟談好後，甲○○不知為何又說不買了，要向我拿回錢，我因欠錢花用
    ，所以才將錢侵吞並逃跑，並坐上私梟的車離去，錢後來也花用殆盡云云。惟查
    ，右揭事實，業據證人即當時遭搶之甲○○於警、偵訊及本院庭訊時均證述：當
    時是被告向我說要買香菸，問我有沒有零錢，在我拿出現金袋放在駕駛座置物台
    上欲掏零錢給他（指被告）時，他即搶了錢就跑，我立刻下車追趕，後來他就坐
    上了一部車逃走，我追上去抓住車，並有受傷，後來他逃走後我立刻報警並通知
    老闆來處理等語（見八十八年度偵字第二一一九六號卷宗第十二頁及本院八十九
    年五月二十六日訊問筆錄）；而另一證人即負責處理本件之警員陳振興亦到院證
    稱：在接獲報案後，我即與被害人（指甲○○）回到現場，我們有向附近居民詢
    問，確實有發生追逐的事，並稱後來有一人開車來接應被告離開等情（見本院八
    十九年六月十六日訊問筆錄）明確；再證人即三容行之老闆乙○○亦於庭訊時證
    稱：被告於應徵時，確係持「陳俊旺」之身分證，所以我當時只知道他叫陳俊旺
    ，後來是警察查出來才告訴我等語（見本院八十九年八月十一日訊問筆錄）；況
    佐以被告於事後經證人甲○○追趕之際，當場即有不詳之人開車接應帶其離去，
    顯見被告係自始即與不詳姓名之人謀議行搶；綜上所述，被告所辯應屬畏罪之詞
    ，不足採信。被告犯罪事證明確，犯行實堪認定，依法應予論科。
二、核被告丙○○所為，係犯刑法第三百二十五條第一項之搶奪罪。其與該不詳姓名
    年籍之人，就上揭犯行，有犯意聯絡及行為分擔，為共同正犯。又被告丙○○於
    八十四年間因犯搶奪案件，經法院判處有期徒刑三年六月確定，而甫於八十七年
    六月一日執行完畢，有臺灣高等法院被告全國前案紀錄表一份在卷可稽，其於五
    年內再犯本件有期徒刑以上之罪，為累犯，爰依刑法第四十七條之規定，加重其
    刑。審酌被告犯罪後否認犯行，且不思勤勉工作以賺取日常生活所需，竟搶奪他
    人近四十萬元之財物加以花用，復於案發後不思與被害人達成和解，賠償被害人
    之損害等一切情狀，量處如主文所示之刑，以為懲儆。
三、至被告另涉嫌於八十九年五月二十六日十三時，在高雄市○○區○○街與仁智街
    口，與劉瓊玲二人共同騎乘機車，搶奪被害人楊育玲所有之皮包一個後逃逸，所
    涉犯之刑法第三百二十五條第一項之搶奪罪之部分，因與本件被告所行搶之時間
    相距達十個月，尚難認係被告基於與本件相同之不法犯意而為之，與右揭論罪科
    刑部分無連續犯之裁判上一罪之關係，本院自無從併予審理，宜由檢察官另行依
    法為適法之處理，併此敘明。
據上論斷，應依刑事訴訟法第二百九十九條第一項前段，刑法第二十八條、第三百二
十五條第一項、第四十七條，判決如主文。
本案經檢察官郭麗娟到庭執行職務。
中    華    民    國    八十九    年      九      月        八        日
                                  臺灣高雄地方法院刑事第六庭
                                      法  官    李怡諄
右正本證明與原本無異。
如不服本判決，應於判決送達後十日內，向本院提出上訴狀。
                                       書記官    陳福記
中    華    民    國      八十九      年      九      月     八         日
附錄本件論罪條文：刑法第三百二十五條第一項
刑法第三百二十五條
意圖為自己或第三人不法之所有，而搶奪他人之動產者，處六月以上五年以下有期徒
刑。
因而致人於死者，處無期徒刑或七年以上有期徒刑，致重傷者，處三年以上十年以下
有期徒刑。
第一項之未遂犯罰之。


司法院資訊處製作；財團法人民間司法改革基金會備份。
